臺灣嘉義地方法院民事判決
110年度嘉小字第1077號
原      告  玉山商業銀行股份有限公司


法定代理人  黃男州  


訴訟代理人  黃煌文  
被      告  黃一平  

上列當事人間請求清償信用卡消費款事件，本院於民國111年1月
24日言詞辯論終結，判決如下：
    主      文
一、被告應給付原告新臺幣5,731元，及其中新臺幣5,098元自民
    國110年11月3日起至清償日止，按年息百分之15計算之利息
    ，暨當期（月）繳款發生延滯時，計付違約金新臺幣300元
    ，連續二個月發生繳款延滯時，第二個月計付違約金新臺幣
    400元，連續三個月發生繳款延滯時，第三個月計付違約金
    新臺幣500元，違約金每次連續收取期數最高以三期為上限
    。
二、訴訟費用新臺幣1,000元由被告負擔。
三、本判決第1項得假執行。
    事實及理由
一、原告主張：被告前於民國86年9月5日間向原告請領信用卡使
    用（卡號：0000000000000000號），依約被告得於特約商店
    刷卡消費或預借現金，逾期應自各筆帳款入帳日起至清償日
    止按年息百分之15計付利息，並依帳單週期收取違約金，當
    期（月）繳款發生延滯時，計付違約金新臺幣（下同）300
    元；連續2個月發生繳款延滯時，第2個月計付違約金400元
    ；連續3個月發生繳款延滯時，第3個月計付違約金500元，
    每次連續收取期數最高以三期為上限，有預借現金者則應另
    給付依照每筆預借現金金額百分之3.5加上100元計算之手續
    費。詎被告自申請信用卡使用至108年11月26日止，共消費
    簽帳5,098元，未按期給付，迄至110年11月2日尚積欠5,731
    元（包含本金5,098元、循環息633元），爰依信用卡契約之
    法律關係，提起本件訴訟等語。並聲明：被告應給付原告5,
    731元，及其中5,098元自110年11月3日起至清償日止，按年
    息百分之15計算之利息，暨當期（月）繳款發生延滯時，計
    付違約金300元，連續二個月發生繳款延滯時，第二個月計
    付違約金400元，連續三個月發生繳款延滯時，第三個月計
    付違約金500元，違約金每次連續收取期數最高以三期為上
    限。
二、被告則以：我只是在電腦上點一下買電腦軟體，股票統計比
    較方便，說可免費試用1個月，我還沒同意就收到帳單，雖
    使用過一次，但不好用就沒用了，所以對帳單上「GOOGLE*F
    OXPLUS」之兩筆消費有意見，其餘消費並不爭執等語，資為
    抗辯。惟未為答辯聲明。
三、本院之判斷：
  ㈠原告主張之上開事實，業據其提出與所述相符之家樂福好康
    卡申請書、應收帳務明細表、信用卡約定條款、消費明細表
    為證（見支付命令卷第7至12頁，本院卷第23至28、33頁）
    ，且為被告所不爭執，堪認原告上開主張之事實為真實。
  ㈡至於被告以對帳單上「GOOGLE*FOXPLUS」之兩筆消費，只是
    在電腦上點一下買電腦軟體，說可免費試用1個月，但還沒
    同意就收到帳單，雖使用過一次，因不好用就沒用了等語抗
    辯，惟依原告提出的信用卡約定條款第11條第1項約定：「
    持卡人如與特約商店就有關商店或服務之品質、數量、金額
    ，或與委託辦理預借現金機構就取得金錢之金額有所爭議時
    ，應向特約商店或委託辦理預借現金機構尋求解決，不得以
    此作為向貴行拒繳應付帳款之抗辯。」（見本院卷第27頁）
    可知，持卡人不得以其與特約商店就有關服務之「品質所生
    爭議」為由，而拒向發卡銀行給付消費款。另信用卡約定條
    款第11條第2、3項固約定：「持卡人使用信用卡時，如符合
    各信用卡組織作業規定之下列特殊情形：如預訂商品未獲特
    約商店移轉商品或其數量不符，預訂服務未獲提供，或於自
    動化設備上預借現金而未取得金錢或數量不符時，應先向特
    約商店或辦理預借現金機構尋求解決。如無法解決時，應於
    繳款截止日前，檢具貴行要求之相關證明文件，請求貴行就
    該筆交易以第13條帳款疑義處理程序辦理，不受前項約定之
    限制（第2項）。」、「持卡人使用信用卡進行郵購買賣或
    訪問買賣交易後，依消費者保護法規定向特約商店解除契約
    ，準用前項之約定（第3項）。」然被告也未舉證其有向特
    約商店解除契約，並循信用卡約定條款第13條帳款疑義處理
    程序辦理，亦難認有上開信用卡約定條款第11條第2、3項約
    定之適用。是被告前開所辯，尚難憑採。
四、綜上所述，原告依系爭信用卡契約之法律關係，請求被告給
    付原告如主文第1項所示之金額、利息及違約金，為有理由
    ，應予准許。
五、本件係民事訴訟法第436條之8適用小額訴訟程序所為被告敗
    訴之判決，應依同法第436條之20規定，依職權宣告假執行
    。
六、本件事證已臻明確，兩造其餘攻擊防禦方法及證據，核與判
    決之結果不生影響，爰不一一論列，併此敘明。
七、訴訟費用之負擔：依民事訴訟法第436條之19及第78條，確
    定本件訴訟費用額為1,000元（即原告所繳納之第一審裁判
    費1,000元），由敗訴之被告負擔。 
中　　華　　民　　國　　111 　年　　2 　　月　　14　　日
                  臺灣嘉義地方法院嘉義簡易庭
                                  法　官　周欣怡
以上正本係照原本作成。
如對本判決上訴，須於判決送達後20日內向本庭（嘉義市文化路
308之1號）提出上訴狀（均須按他造當事人之人數附繕本）。如
委任律師提起上訴者，應一併繳納上訴審裁判費。
民事訴訟法第436條之24第2項規定：對小額程序之第一審裁判之
上訴或抗告，非以其違背法令為理由，不得為之。
中　　華　　民　　國　　111 　年　　2 　　月　　14　　日
                                  書記官  葉芳如